臺灣高等法院臺南分院民事裁定　　　　　　96年度抗字第80號
抗　告　人　甲○○
　　　　　　乙○○
上列抗告人與相對人經濟部水利署第六河川局等間回復原狀事件
，抗告人對於中華民國96年2月14日臺灣臺南地方法院95年度訴
字第42號所為裁定提起抗告，本院裁定如下：
    主  文
抗告駁回。
抗告訴訟費用由抗告人負擔。
    理  由
一、抗告意旨略以：(一)民事訴訟法第482條規定，對於裁定得為
    抗告；同法第487條復規定，提起抗告，應於裁定送達後10
    日之不變期間為之。原審裁定駁回抗告人之上訴，無非以95
    年11月20日裁定（應為11月9日）命抗告人於收受裁定後3日
    內補繳裁判費，逾期即駁回其上訴。惟該裁定實有違誤，按
    抗告人係依民事訴訟法第81條第1、2項聲請裁判費用命相對
    人負擔，抗告人之聲請並非無理由。(二)按民事訴訟法第491
    條第2、3項規定，原法院或審判長或抗告法院得在抗告事件
    裁定前，停止原裁定之執行或其他必要處分。原審裁定駁回
    抗告人之上訴，無異侵害人民之訴訟權，該裁定實非適法等
    語。
二、按提起民事第二審上訴，應依民事訴訟法第77條之16第1項
    規定徵收上訴裁判費，並由上訴人預為繳納，此為上訴必須
    具備之程式。本件上訴人提起第二審上訴，未據繳納裁判費
    ，經原審法院於民國95年11月9日（原裁定誤載為11月20日
    ）裁定，限令於送達後3日內補正，此項裁定已於95年11月
    10 日（原裁定誤載為11月21日）送達，有送達證書在卷可
    稽。上訴人逾期仍未補正，其上訴自非合法，原裁定據以駁
    回上訴人之上訴，並無不合。
三、抗告人稱伊已聲請原法院命相對人負擔上訴費用云云，於法
    無據，且其上開聲請事件亦經本院另以裁定駁回確定在案，
    此有本院95年抗字第356號卷足憑；是抗告人再以上開事由
    為爭議，即非有理由。又本件並無民事訴訟法第491條第2項
    停止原裁定執行或其他處分之必要。乃抗告意旨仍執前詞指
    摘原裁定不當，求予廢棄改判，為無理由，應予駁回。
四、結論，本件抗告為無理由，依民事訴訟法第495條之1第1項
    、第449條第1項、第95條、第78條、第85條第1項前段，裁
    定如主文。
中　　華　　民　　國　　96　　年　　4　　月　　12　　 日
                  民事  第三庭  審判長法　官  陳光秀
　　　　　　　　　　　      　　　　　法　官  莊俊華
　　　　　　　　　　　      　　　　　法　官  曾平杉
上為正本係照原本作成。
如不服本裁定，僅得於收受本裁定正本送達後10日內以適用法規
顯有錯誤為理由，向本院提出再抗告狀（須附繕本）依法應繳納
抗告費新台幣1千元，並委任律師為訴訟代理人，經本院許可後
始可再抗告於最高法院。
中　　華　　民　　國　　96　　年　　4　　月　　12　　 日
                                      書記官  蕭奎璋
【附記】
民事訴訟法第495條之1第2項準用同法第466條之1第1、2項規定
：
(1)對於第二審判決上訴，上訴人應委任律師為訴訟代理人。但上
  訴人或其法定代理人具有律師資格者，不在此限。
(2)上訴人之配偶、三親等內之血親、二親等內之姻親，或上訴人
  為法人、中央或地方機關時，其所屬專任人員具有律師資格並
  經法院認為適當者，亦得為第三審訴訟代理人。
民事訴訟法第466條之2：
上訴人無資力委任訴訟代理人者，得依訴訟救助之規定，聲請第
三審法院為之選任律師為其訴訟代理人。
